【裁判字號】    92,易緝,12
【裁判日期】    920707
【裁判案由】    妨害家庭
【裁判全文】
臺灣士林地方法院刑事判決                          九十二年度易緝字第一二號
    公  訴  人  臺灣士林地方法院檢察署檢察官
    被      告  甲○○
右列被告因妨害家庭案件，經檢察官聲請簡易判決處刑 (九十年度偵續一字第二七號
），本院認不得以簡易判決處刑，改由本院依通常程序判決如左：
    主  文
甲○○連續與有配偶之人相姦，處有期徒刑月，如易科罰金以參佰元折算壹日。
    事  實
一、甲○○明知丙○○（已另為不受理判決）為有配偶之人，竟基於概括犯意，於民
    國八十九年十一或十二月間某日及九十年一月二十二日凌晨一時前五小時內，在
    台北縣汐止市○○路五十八巷五號二樓丙○○住處，與丙○○相姦二次，嗣於九
    十一年一月二十二日凌晨一時許，為丙○○之配偶乙○○會同警方查獲。
二、案經被害人乙○○訴由臺北縣警察局汐止分局報告臺灣士林地方法院檢察署檢察
    官偵查聲請簡易判決處刑。
    理  由
一、被告甲○○於本院審理時否認犯行，辯稱係應丙○○之託，前去幫忙打掃清潔等
    語。惟查：
  (一)共同被告丙○○於警訊中供稱其有與甲○○發生性行為，又於偵查中承認其於警
    訊時確實有供稱與甲○○發生性行為，警訊筆錄真實等語。雖丙○○於偵查中及
    本院調查及審理時改稱：「當時精神狀況不好，快崩潰了，為了快點結束事情，
    那時我太太說只要我承認會原諒，就可以回家，所以承認。警員剛開始有按電鈴
    也有敲門，門上面有貼月曆的紙，不是透明的，當時屋內是點十五燭光的燈，浴
    室是我先洗澡洗好的，床上的棉被我是用捲的，浴巾是我洗澡後丟在床上的，甲○○是去幫我擦地板，甲○○也有幫我整理廚房及用熱水洗浴室，為何警員沒有
    到廚房看。我兒子說我在做筆錄時有說我跟甲○○發生二、三次性關係，我沒有
    說這種話，做筆錄時我太太一直逼我承認，當時還一些徵信社人員一直在派出所
    二樓穿梭，不承認的話，好像徵信社拿不到錢，所以我就說一次，警員很快就記
    載在筆錄上，警員也不問我是真的假的。當場甲○○手上有拿二袋垃圾放在廚房
    門口要給徵信社看她有做衛生，但他們不拍照」等語。然查，共同被告丙○○之
    子丁○○及會同前往的警員林俊棋於本院均證稱丙○○做筆錄時的精神狀態並無
    不好之處。
  (二)證人林俊棋於本院證稱：「到現場後我們先觀察，屋內燈是亮的，我們認為屋內
    有人我們就直接敲門，不記得有無按門鈴，敲門後門上面有玻璃可以看到屋內的
    燈光，裡面的燈就熄了，還是沒有應門，乙○○就用手機打屋內電話，但屋內也
    沒有人接電話，我們就繼續打電話繼續敲門，大概過了十分鐘左右丙○○就開門
    讓我們進去，進去時羅沒有說屋內有幾人，我們看到屋內只有他一人，我同事就
    到左邊的房間看到一位大陸人甲○○，就大概在現場看有無保險套及衛生紙，但
    沒有看到。屋內不是很整齊，浴室裡地板濕濕的，裡面有點水蒸氣，好像有人洗
    過澡。大陸人的神情滿緊張的。一開始做筆錄時被告本來回答沒有，當時乙○○
    聽到後，表示不相信的樣子，筆錄就暫停，讓他們二人溝通，我就先離開，他們
    溝通了十幾分鐘後，我再回來問筆錄時，羅就回答他跟甲○○有發生性關係。我
    有印象床上有點亂，床上有衣物（是外衣，不是內衣）跟棉被不是很整齊。當時
    沒有看到甲○○拿二袋垃圾放在廚房門口」等語。
  (三)證人丁○○於本院證稱：「到現場後我們在樓下有看到二樓的燈是亮的，確定有
    人，我們才上樓，到二樓我媽媽拿出鑰匙開門，結果門是反鎖的，我們就按電鈴
    ，按了很久，聽到屋內有聲音就是沒有人來開門，於是我母親拿手機打電話到屋
    內，電話有響，我們在外面有聽到，屋內都沒有人接，後來員警就敲門並表明警
    員的身份，我父親才來開門，開門後我父親說屋內只有他一人，我就直接進去屋
    內堆雜物的房間，我發現甲○○躲在裡面，我把她叫出來。我剛進去時客廳滿亂
    的，廚房及浴室我沒有進去。父親剛開始做筆錄時，沒有承認有跟甲○○發生性
    關係，後來父親有承認，我記得他好像說有發生二次或三次性關係。警員做筆錄
    前有問父親精神狀態好不好，可不可以做筆錄，父親說可以。做完筆錄後，警員
    有叫我把筆錄從頭到尾唸給你父親聽，父親是聽過唸完筆錄內容後才簽名按指印
    」等語。
  (四)丙○○於偵查中供稱是晚上九點半才拿住處鑰匙給甲○○，但甲○○卻於偵查中
    及本院供稱是下午五、六點去打掃，其二人所供顯有不符。另丙○○於本院供稱
    是甲○○主動說要幫忙打掃，但被告甲○○卻說是羅提到其家中很久沒人打掃，
    叫她去幫忙。又其二人均辯稱當天是去打掃，然而，證人林俊棋於本院證稱屋內
    不是很整齊，當時也沒有看到甲○○拿二袋垃圾放在廚房門口，顯見被告所辯是
    去打掃，而且從下午打掃至凌晨一時等語，是不足採信。
  (五)又告訴人於本院提出其自九十年一月十四日至二十日所錄自丙○○與甲○○之通
    話錄音帶及譯文一份，經本院當庭播放後，共同被告丙○○及被告甲○○於本院
    均承認電話錄音是其二人之對話。而從其二人於電話中互稱對方為老公、太太，
    並互稱想妳（你）；丙○○更於電話中提及與甲○○做愛之事，足徵被告二人在
    本件之前已有通姦及相姦的事實，雖其二人於本院均辯稱是開玩笑的話，顯不足
    採信。
  (六)綜上所述，被告所辯均為諉責之詞，不足採信，被告罪證明確，犯行可以認定。
二、核被告所為，係犯刑法第二百三十九條後段之相姦罪。被告先後二次行為，時間
    緊接，手法雷同，所犯構成要件相同，顯係基於概括之犯意，應論以連續犯一罪
    ，並加重其刑。公訴人起訴事實雖未敘及八十九年十一月或十二月間某日之相姦
    犯行，然該部分事實與公訴人起訴之事實既具連續犯之裁判上一罪關係，應為起
    訴效力所及，本院自應併予審究。爰審酌被告等之品行、智識程度、犯罪之動機
    及犯罪後否認之態度等一切情狀，各量處如主文所示之刑，並諭知易科罰金之折
    算標準。
據上論斷，應依刑事訴訟法第二百九十九條第一項前段，刑法第五十六條，第二百三
十九條後段，第四十一條第一項，罰金罰鍰提高標準條例第二條，判決如主文。
本案經檢察官鄭世揚到庭執行職務
中        華        民        國    九十二    年    七      月    七    日
                                          臺灣士林地方法院刑事第二庭
                                              法  官  李  建  忠
右正本證明與原本無異。
如不服本判決應於送達後十日內向本院提出上訴狀。
                                              書記官  曾  韻  蒔
中        華        民        國    九十二    年    七      月   十一   日
附錄論罪科刑法條：
刑法第二百三十九條：
  有配偶而與人通姦者，處一年以下有期徒刑，其相姦者亦同。


司法院資訊處製作；財團法人民間司法改革基金會備份。
